【裁判字號】    98,執消債更,180
【裁判日期】    991216
【裁判案由】    更生事件
【裁判全文】
臺灣臺北地方法院民事裁定       98年度執消債更字第180號
聲  請  人
即債務人    莊景和
相  對  人
即債權人    台北富邦商業銀行股份有限公司
法定代理人  韓蔚廷
相  對  人
即債權人    國泰世華商業銀行股份有限公司
法定代理人  汪國華
代  理  人  馮佳慧
相  對  人
即債權人    渣打國際商業銀行股份有限公司
法定代理人  曾璟璇
相  對  人
即債權人    中國信託商業銀行股份有限公司
法定代理人  辜濂松
相  對  人
即債權人    永豐商業銀行股份有限公司
法定代理人  邱正雄
代  理  人  陳慕勤
相  對  人
即債權人    台新國際商業銀行股份有限公司
法定代理人  吳清文
相  對  人
即債權人    大眾商業銀行股份有限公司
法定代理人  陳建平
代  理  人  李如鵑
相  對  人
即債權人    永瓚開發建設股份有限公司
法定代理人  蔡曜柱
相  對  人
即債權人    誠第一資產管理股份有限公司
法定代理人  王裕南
上列當事人間聲請消費者債務清理事件，本院裁定如下：
    主  文
債務人所提如附件一所示之更生方案應予認可。
債務人在未依更生條件全部履行完畢前，應受如附件二所示之生
活程度限制。
    理  由
一、本件原債權人中華商業銀行股份有限公司之債權由債權人
    誠第一資產管理股份有限公司受讓；原債權人永豐信用卡股
    份有限公司由債權人永豐商業銀行股份有限公司合併，各有
    債權讓與聲明書、債權讓與公告、行政院金融監督管理委員
    會函及合併公告等件在卷足憑，其等聲明承受本件程序，核
    應准許，合先敘明。
二、按債務人有薪資、執行業務所得或其他固定收入，法院認更
    生方案之條件公允者，得不經債權人會議可決，逕依債務人
    之聲請或依職權以裁定認可更生方案；法院為認可之裁定時
    ，因更生方案履行之必要，對於債務人在未依更生條件全部
    履行完畢前之生活程度，得為相當之限制，消費者債務清理
    條例第64條第1項、第62條第2項分別定有明文。
三、查債務人經本院 98年度消債更字第352號裁定開始更生程序
    ，其服役期間因公傷殘，符合國軍退除役官兵就養安置辦法
    ，每月領取就養金新台幣(下同)14,150元及每年領取春節慰
    問金13,860元，並奉國防部核定「因公壹等殘」，撫卹終身
    ，民國99年撫卹金計36,630元，又依內政部函頒「義務役傷
    殘退伍軍人一次慰問金、三節慰問金及安養津貼發放標準 」
    規定，每年發放三節慰問金合計45,000元，每年尚領有兵役
    處三節慰問金30,000元，各有行政院國軍退除役官兵輔導委
    員會台北市榮民服務處98年12月25日北市榮服字第00000000
    00號函、國防部後備司令部留守業務處99年 1月22日國後留
    撫字第0000000000號函、台北市政府兵役處98年12月 9日北
    市兵管字第 00000000000號函、三節慰問金存摺入帳明細等
    件在卷足憑，是其確有每月平均24,608元之固定收入。而其
    查無其他工作所得或社會補助，復有98年度稅務電子閘門財
    產所得調件明細表及台北市政府社會局99年10月13日函附卷
    可稽，至其名下縱有1998年份之日產汽車乙輛及華隆股份有
    限公司投資額60元，惟價值不高。次查債務人所提如附件所
    示之更生方案，其條件為自更生方案確定後之次月10日為第
    1 期，以每1個月為1期，每期清償13,500元，共清償96期，
    合計8年，總清償數額1,296,000元，清償成數31.98%，並於
    每期當月10日依債權比例，按期分別給付予各債權人。該更
    生方案經轉知各債權人，除永瓚開發建設股份有限公司逾期
    未為確答，視為同意，台新國際商業銀行股份有限公司及中
    國信託商業銀行股份有限公司確答同意，永豐商業銀行股份
    有限公司逾期始以書面確答不同意，應視為同意外，其餘債
    權人均以書面確答不為同意，不符消費者債務清理條例第60
    條第2項規定之可決條件。
四、惟查債務人每月平均收入為24,608元，已見前述，其每月支
    出提列11,090元，包含膳食費、交通費、國民年金、水電瓦
    斯、電信費、日常用品費等，該金額遠低於行政院主計處公
    布之99年台北市每人每月最低生活費用14,614元，顯無浪費
    情事，其以每月收入扣除支出之餘額13,500元作為每期清償
    金額，共清償96期，合計8年，總清償數額達1,296,000元，
    足認債務人已盡清償能事，該方案核屬公允、適當、可行，
    至債權人不同意更生方案之理由略以：清償成數過低、債務
    人尚有工作能力得再增加收入云云，惟查消費者債務清理條
    例之訂定，係為使不幸陷於經濟上困境之消費者，有重建復
    甦之機會，更生方案之清償成數並非認可更生方案之唯一標
    準，倘債務人所列收入確實，支出又屬必要，並以收入扣除
    支出之餘額用供清償，其方案堪認適當；又債務人除上開就
    養金等收入外，並無其他工作所得，有98年度稅務電子閘門
    財產所得調件明細表在卷可稽，再徵諸其服役期間因公受傷
    致失右手掌，已難期其覓得穩定工作，而行政院按月發放之
    就養金係為安置其生活，倘有固定職業即終止就養，復有行
    政院國軍退除役官兵輔導委員會台北市榮民服務處上開函文
    在卷足憑，自難期債務人於現有就養金等收入外另闢收入來
    源，債權人上開主張均不足採。是上開更生方案核屬公允、
    適當、可行，且無同條例第64條第 2項所定不應認可之消極
    事由存在，爰依同條例第64條第 1項規定，不經債權人會議
    可決，以裁定認可該更生方案。另依同條例第62條第 2項規
    定，就債務人在未依更生條件全部履行完畢前之生活程度，
    予以相當之限制，爰裁定如主文。
五、如不服本裁定，應於裁定送達後10日內，以書狀向本院司法
    事務官提出異議。
中    華    民    國    99    年    12    月    16    日
              民事執行處 司法事務官  林夢雯
附件一：更生方案。
附件二：更生債務人之生活限制。

司法院資訊處製作；財團法人民間司法改革基金會備份。
